---
title: "R基础"
author: "zhutx"
output:
  html_document:
    toc: true
    toc_depth: 2
---

# 基础
在交互环境下执行一个 R 文件  
```
source("z.R")  
```
在批处理环境下执行  
```
R CMD BATCH z.R
```
将原本在终端输出的结果转存到文件 record.lis 中用 sink("record.lis")，重新将结果输出到终端用 sink().

## R 的启动
R 每次启动都会先在执行目录下寻找 .Rprofile 文件, 而后在用户 home 目录下寻找该文件. 可以将每次启用要执行的命令放在该文件里.
.Rdata 记录 session 所存下来的数据;
.Rhistory 记录 session 的命令历史;
R操作的都是对象object，当前所存储的对象的集合叫做工作区workspace.

class() 查看对象的类名;
attributes() 查看对象的所有属性值;

require() 在函数内使用，当包未找到是报出warning，并继续执行，而library() 则会抛出error.

启动 R 时用参数 vanilla 将不会加载任何配置文件(包含.Rprofile, .Rdata等)
```
R --vanilla
```
进一步查看使用命令 ?Startup

## R 帮助文档
特殊字符的帮助命令用双引号  ?"for"  ?"<"

example() 函数会自动执行帮助文档最后的例子
```
example(seq)
example(persp)
```

显示某个包的简短描述以及包中的函数名称和数据集名称的列表
help(package="package_name")
```
help.search("search word")
```

查看运算符号优先级用:
?Syntax

## NA vs NULL
在 R 中, **NA** 代表对象缺失(missing data), **NULL** 代表对象不存在(doesn't exist, rather than being existent but unknown).
```{r}
x <- c(1, NULL, 4)
length(x)
x <- c(1, NA, 4)
length(x)
```

filter时用 subset() 将过滤 NA 值, which() 返回逻辑为 TRUE 的位置
```{r}
x <- c(6,1:3,NA,12)
x[x>5]
x[which(x>5)]
subset(x,x>5)
```

# Data Type 
**vector** 每个元素的mode（数据类型）要一致, 单个数字、字符串都是长度为 1 的向量.  
**matrix** 是附带了两个属性的向量，行数和列数.  
**list** 是不要求类型一致的 vector.  
**data frame** 是list，这种list每个元素都是一个向量，对应于data frame的一个列, data frame和数据库里的表类似.  

## Vector
R程序的 **向量化(vectorized)** 能极大提高效率, 向量化就是尽量转换成对向量进行操作, 少使用循环.

vector 对应于 C 中的数组 array, 没有insert, delete操作, vector 运算长度不够时, 它会自动 recycling.

例:
```{r}
x <- c(88,5,12,13)
x <- c(x[1:3],168,x[4])
```
本质上这里的 x 是一个指针 pointer, 第二步将 x 指向新地址.

负号表示排除
```
x[-c(1,3)] 
```

若 y 没有事先生成, 直接如下面这样是会报错的, 这是因为 R 的函数是编程的特点, 关于向量元素的读写事实上是通过函数实现的, 若不事先知道 y 的类型, 该函数就无法操作.
```
y[1] <- 1
```

但是可以这样赋值
```{r}
y <- c(5,12)
y <- vector(length=2)
```

2+3 也可以写成如下
```{r}
"+"(2,3)
```

all() 和 any() 函数判断 all/any 所有的参数都是 True
```{r}
x <- 1:10
any(x>8)
#上面会先产生这样的逻辑向量(FALSE,FALSE,FALSE,FALSE,FALSE,FALSE,FALSE,FALSE,TRUE,TRUE), 然后返回 TRUE
```

判断两个向量是否相等
```
all(x==y)   #只判断值是否相等, 不检测类型
```
或者用 identical(x,y) 判断值和类型是否相等
```{r identical}
x <- 1:2
typeof(x)
y <- c(1,2)
typeof(y)
all(x==y)
identical(x,y)
```

ifelse(test,yes,no) 是向量化的 if-then-else 函数, yes 和 no 是向量, test 是逻辑向量, 返回的也是向量.


向量每个因素可以赋予名字
```{r}
x <- c(1,2,3)
names(x) <- c("a","b","dad")
# 删除向量的元素名字
names(x) <- NULL
```

c() 函数有将向量扁平化的作用, 下面两个相等.
```{r}
c(1,2,c(3,4))
c(1,2,3,4)
```

## Matrix & Array
matrices 是附带两个属性的 vector, array 是多维 vector;
```{r}
# 生成矩阵
y <- matrix(c(1:4), nrow=2, ncol=2, byrow=TRUE)
y

# 生成array
ay <- array(data=c(y,y),dim=c(3,2,2))
ay

# 矩阵转置
t(y)

# 矩阵乘法
y %*% y

# 矩阵对应元素乘积
y * y

# 返回最大值
max(y)

# 返回最大值所在的位置
which.max(y)

# 行列绑定
cbind(y,y)
rbind(y,y)

dim(y)

# 矩阵乘法, 下面两个表达式结果相等, 但是用crossprod函数更高效
crossprod(y,y)
t(y) %*% y

# 取对角线元素
diag(y)

# k阶单位矩阵
diag(5)

# 计算特征值和特征向量
eigen(y)

# 对于大型矩阵只需要计算特征值的时候可以加参数
eigen(y, only.values = T)$values

# 计算矩阵的逆
solve(y)

x <- 9:10
# 当需要计算 A^{-1} %*% x 时, 使用下面的形式更高效和稳定
solve(y, x)

```

在 R 里, 对矩阵只取一行或者一列后得到的是一个向量, 而不是一个矩阵,它会自动做一个维度约化(dimension reduction), 使用 drop=FALSE 可以强制不做维度约化.
```{r}
y <- matrix(c(1:4), nrow=2, ncol=2, byrow=TRUE)
class(y[1,])
class(y[1,, drop=FALSE])
```

[ 是一个函数
```{r}
# 下面等价于 y[2,1]
"["(y,2,1) 
```

可以给行列赋值
```{r}
colnames(y)
rownames(y)
colnames(y) <- c("c1", "c2")
rownames(y) <- c("r1", "r2")
colnames(y)
rownames(y)
```

## List
list 其实也是 vector, 是 recursive vector, 嵌套的vector.
```{r}
j <- list(name="Joe", salary=55000, union=T)
j
z <- vector(mode="list")
z[["abc"]] <- 3
z
```

list 的每个分支component 在 R 里叫 tag, 引用 list 的 tag 有三种方式
```{r}
j$salary
j[["salary"]]
j[[2]]
```

用单方括号引用的方式得到的是子 list
```{r}
class(j[1:2])
class(j[1])
```

list 加分支方式
```{r}
z$a <- 23
z[[4]] <- 28
z[5:7] <- c(FALSE,TRUE,TRUE)
z
c(list("Joe", 55000, T),list(5))

#返回 list 的tags
names(z)
#返回向量, 将原list的name转换为向量的name
unlist(z)

# 下面这两个不一样
# 这个得到的是 recrusive list
c(list(a=1,b=2,c=list(d=5,e=9)))
# 这个得到的是vector
c(list(a=1,b=2,c=list(d=5,e=9)),recursive=T)
```

## Data Frame
data frame 是一个 list, 该 list 每个分支都是长度相同的向量.
事实上, R 允许 data frame 的分支是其他类型, 甚至是 data frame, 这种情形极少使用.

```{r}
df <- as.data.frame(list(sname=c("n1","n2","n3"), kv=c(6,8,10)))
df
class(df)
df[df$kv >= 8,]
subset(df,kv >= 8)
```

complete.case() 函数判断哪些行是完整的, 即不包含 NA 的行.

在 data frame 中加入新列, 新加入向量长度过长会报错, 过短就 cycling.

# Factor
factor 想法来自于项或分类或统计上的变量(nominal, or categorical, variable in statistics), factor 可以简单的认为是向量加上了一个level的属性, level 包含了向量中不同值.
```{r}
x <- c(4,12,3,4)
xf <- factor(x)
str(xf)
```
这里 xf 的 level 有三个: level-1是3, level-2是4, level-3是12
而 xf 实际存储的值是向量 (2,3,1,2), 这里1,2,3代表的就是level的值
```{r}
# 添加level
xff <- factor(x,levels=c(3,4,12,13,88))
xff
```

若在 factor中添加level中没有的值则会报错.
```
xff[2] <- 28
```

```
# 将 x 按照list f 进行分组, 然后作用上函数 g
tapply(x,f,g)

# 将 x 按照 list f 进行分组, 相当于只做了一半的 tapply()
split(x,f)

# 很像 tapply() 函数, 但是 by() 是将每个分组分别作用函数输出结果
by(x,f,g)

#函数分组统计频度 contingency table
table()

#得到各维度的名字
dimnames()

# 调用函数, 第一个参数函数名, 第二个参数是list, 其中每个元素是要传给执行函数的参数
do.call(fun,arg)    
```

# R 程序结构

for(fn in vec) 循环不直接支持非向量的循环.
get(objectname) 得到名字为 object_name 的对象, 可用于循环中.

有种说法不应用 return() 函数, 因为会执行慢.

R 中函数是 first-class objects.

"{" 也是一个函数.

formal(fun) body(fun)   #分别返回函数的参数和主体

page(fun) #在页面打开显示函数内容

edit(fun)   #在新页面编辑函数内容

更改函数主体, 因为主体的类是 call, 所以要用 quote 函数.
```{r}
g <- function(h,a,b) h(a,b)
body(g) <- quote(2 * x + 3)
g
```

"<<-" 是 superassignment, 或者用 assign(varname,value,pos=.GlobalEnv) 函数指定到顶层变量.

closure 包含函数的参数和主体以及他的执行环境(with its environment at the time of the call).

这行命令奇怪的地方在于将值赋给一个函数的返回值
```{r}
names(x) <- c("a","b","ab")  
x
```
其实它真正调用的是这个函数
```{r}
x <- "names<-"(x,value=c("a","b","ab"))
x
```
这被称为替换函数(replacement functions), 任何赋值左端的不是一个变量名(限定符 identifier)的情况 R 都会把它当成是替换函数, 如 R 碰到这样的命令 g(u) <- v 那么它会尝试去执行
u <- "g<-"(u,value=v)
这样连 x[3] <- 8 这样的命令其实也都是替换函数在起作用.

定义自己的二元运算符必须以百分号 % 开头和结尾
```{r}
"%a2b%" <- function(a,b) return(a+2 * b)
3 %a2b% 5
```

# 函数的使用

## 函数：paste 
作用：拼接字符串
sep 是向量同位置的分隔符，collapse 是向量各分量的分隔符
```{r paste}
paste("AA", "BB", sep = ",")
paste("AA", "BB", collapse = ",")

paste("A", 1:6, sep = ",")
paste("A", 1:6, collapse = ",")

paste("A", 1:6, sep = "_", collapse = ",")
  # 函数 paste0 比 paste 少sep 参数，据说效率会高一点
paste0("A", 1:6, collapse = ",")
```

## 函数：diff
作用：做差分
这是一个 generic function, lag 表示移动几位做差值，differences表示将diff重复执行几次，所以下面两个式子等价
```{r diff}
diff(1:10, differences = 2)
diff(diff(1:10))
# 看函数自带的例子
example("diff") 
```

## 函数：sub
作用：替换
```{r sub}
gsub("a", "b", x) # 将 x 中的字符"a"都替换成字符"b"
```

## 函数: seq
```{r seq}
# 下面两个等价
seq(1, 4)
1:4

# 还可以使用有理数
seq(-7.22, 13.703, 1.237405)
```

当 x 不是空向量时, 下面两个等价, 否则前者会执行两次, 而后者不会执行, 所以后面一种形式更好
```{r seq adv}
x <- c("a", "c")
for(i in 1:length(x)){print("1")}
for(i in seq(x)){print("1")}
x <- c()
for(i in 1:length(x)){print("1")}
for(i in seq(x)){print("1")}
```

## 函数: repeat
```{r rep}
rep(1, 5)
rep(c("a", "c"), 3)
```

## 字符串处理函数
```{r string}
grep("^[0-9]{3}","9865T6RDW")
# 返回字符串长度
nchar("string")
# 打印字符串
i <- 10; sprintf("the square of %d is %d",i,i^2)
# 截取字符串
substr("abcdefg",3,5)
strsplit("6-16-2011",split="-")
```

## I/O 函数

### 函数: scan
scan 读取数据向量, 也即是数据都有相同的类型, 要么都是数值, 要么都是字符串, 每个元素都用一个或多个空格分隔开, 或者通过参数 sep 指定分隔符. 如果 scan 的第一个参数是文件, 则从该文件中读取数据, 如果第一个参数是空白, 则从终端中读取数据, 以一个完全的空白行为结束符. scan 默认读取的是数值, 如果想要读取字符串则要指定 what="" 参数.

scan() 可以从文件或者终端上读入内容, 不带 what 默认使用数字和double类型, 如果是字符串就需要指定 what="", scan("filename",what=""), 直接用 scan("") 则从键盘输入.

readline() 从键盘读入单行.

print()     
cat() 这个函数更适合输出
```{r}
x <- 1:3
x
cat(x,"abc","de\n")
cat(x,"abc","de\n",sep="")
x <- c(5,12,13,8,88)
cat(x,sep=c(".",".",".","\n","\n"))
```

连接(connection)在用函数 file(),url() 等的时候就会被创建, 用 ?connection 可以查看使用连接的函数, close() 用来关闭连接.

seek(conn=c,where=0)  让connectino从头开始寻找.

read.table() 和 scan() 函数可以接收网址为参数.

文件和文件夹相关函数: 

* file.info()
* dir()
* file.exists()
* getwd()
* ?files 查看和文件相关的函数

一些更底层的 I/O 函数:

* readLines() and writeLines() : These allow you to program as if TCP/IP were sending messages line by line, even though this is not actually the case. If your application is naturally viewed in terms of lines, these two functions can be quite handy.
* serialize() and unserialize() : You can use these to send R objects, such as a matrix or the complex output of a call to a statistical function. The object is converted to character string form by the sender and then con- verted back to the original object form at the receiver.
* readBin() and writeBin() : These are for sending data in binary form.
* socketConnection() : This establishes an R connection via sockets. You specify the port number in the argument port , and state whether a server or client is to be created, by setting the argument server to TRUE or FALSE , respectively. In the client case, you must also supply the server’s IP address in the argument host .
* socketSelect() : This is useful when a server is connected to multiple clients. Its main argument, socklist , is a list of connections, and its return value is the sublist of connections that have data ready for the server to read.

# R 的性能
R is an interpreted language, 会话中的对象都存储在内存中. 

在 Windows 下, 可以通过 memory.size(NA) 或者 memory.limit() 函数来查看分配给 R 的内存大小, 通过 memory.size(F) 查看当前 R 已使用的内存, memory.size(T) 查看已分配的内存, 刚开始时已使用内存和已分配内存是同步增加的, 但是随着 R 中的垃圾被清理, 已使用内存会减少, 而已分配给R的内存一般不会改变. 可以通过 memory.limit(size= 2000) 来指定可分配的最大内存数, 单位 MB. 

在类 Unix 系统中, R 的内存显示是通过 shell 里的对单个进程的限制来控制的, 一般是 shell 里的 limit 或者 ulimit 命令来控制的.

write R code faster: 

* 通过向量化 vectorization, 用字节码use of byte-code compilation, and other approaches
* 把核心的, 高CPU使用的代码部分用 C/C++ 实现
* 并行parallel

apply 是用R实现的不是用C
Though apply() eliminates an explicit loop, it is actually implemented in
R rather than C and thus will usually not speed up your code. However, the
other apply functions, such as lapply() , can be very helpful in speeding up
your code.

tracemem()  追踪记录对象的内存地址.

**copy-on-change** 一开始 y 和 z 共享一个内存地址, 如果有一个值发生变化, 则复制到新地址重新赋值.
```{r}
z <- runif(10)
z
tracemem(z)
y <- z
tracemem(z)
tracemem(y)
y[3] <- 8
tracemem(z)
tracemem(y)
untracemem(z)
untracemem(y)
```

R 内部的内存复制是通过调用 duplicate() 函数来实现的(新版的R叫duplicate1()).

Rprof() , which gives you a report of (approximately) how much time your code is spending in each of the functions it calls.

Starting with version 2.13, R has included a byte code compiler, which you can use to try to speed up your code.
```{r}
library(compiler)
f <- function() for (i in 1:length(x)) z[i] <<- x[i] + y[i]
# 下面 cf 就是编译过的函数
cf <- cmpfun(f)
```

out of memory 内存不够用的解决办法(除了提高服务器内存这个省时省力的办法):

* 在程序中经常使用 rm() 来删除不用的对象是个释放内存的好习惯;
* 分块 chunking, 比如在 read.table() 中用skip来实现;
* 用现有的包, RMySQL 做数据处理和存储, 用 biglm 做大数据的回归分析, ff和bigmemory包有自己的内存管理, 前者将大数据存在硬盘上, bigmemory更灵活不仅能存在硬盘还能存在主存上(in then machine's main memory, which is ideal for multicore machines);

rm() 用来删除对象, 只会先删除对象的引用, 并不会马上清理对象占据的内存, 失去引用的空间就成了内存中的垃圾, R 在一段时间内会自动发现垃圾并集中清理, 也可以通过运行垃圾回收函数 gc() 来手动触发, 但是一般情况下没这个必要. 

R中的对象（比如矩阵）在内存中存于两种不同的地方, 一种是堆内存（heap）, 其基本单元是“Vcells”, 每个大小为8字节, 新来一个对象就会申请一块空间, 把值全部存在这里, 和C里面的堆内存很像. 第二种是地址对（cons cells）, 和LISP里的cons cells道理一样, 主要用来存储地址信息, 最小单元一般在32位系统中是28字节、64位系统中是56字节. 在R中, 可以通过ls()来查看当前所有对象名, 对于每一个对象, 可以通过object.size(x)来查看其占用内存的大小. 

如果是因为当前对象占用内存过多, 那么可以通过处理对象来获取更大的可用内存. 一个很有用的方法是改变对象的存储模式, 通过storage.mode（x）可以看到某个对象的存储模式, 比如某个矩阵默认就是“double”的, 如果这个矩阵的数值都是整数甚至0-1, 完全没必要使用double来占用空间, 可以使用storage.mode(x） <- "integer"将其改为整数型, 可以看到该对象的大小会变为原来的一半. 

R中矩阵的维度并不需要赋一个固定的值（很多语言的数组长度不能为变量）, 这为写程序带来了极大的方便, 因此经常在循环中会出现某个矩阵越来越长的情况, 实际上, 矩阵每增长一次, 即使赋给同名的变量, 都需要新开辟一块更大的空间, 假设初始矩阵为100K, 第二个为101K, 一直增到120K, 那么, 将会分别开辟100K、101K一直到120K的连续堆内存, 如果一开始就开一块120K的, 使之从101K逐渐增长到120K, 将会大大地节约内存. 

# 关于 Object-Oriented
http://adv-r.had.co.nz/OO-essentials.html

R 有三个 OO 系统和一个base type，所以有四套系统
*S3* 是一种通用函数（generic function）OO, 这种面向对象系统不同于 Java, C++, C#等，这些是采用消息传递（message passing）的 OO 系统，也即是通过消息传递来调用方法（method）. S3 是通过一种特殊的函数，通用函数，来调用方法，这种 OO 系统比较随意，它没有类的形式定义（formal definition）.
S3 系统是随着 base 包被分发的.
message passing 的调用方式类似这样: canvas.drawRect("blue")
而generic function 的调用方式类似这样: drawRect(canvas, "blue")

关于 generic function，最早出现在 CLOS(Common Lisp Object System) 中，如下所述，来源[这里](http://www.gigamonkeys.com/book/object-reorientation-generic-functions.html)

> Perhaps the biggest difference between a generic function-based system and a message-passing system is that methods don't belong to classes; they belong to the generic function, which is responsible for determining what method or methods to run in response to a particular invocation.

S3 本质上就是由 list 组成的, 带上类的属性, 并且有分发的能力.

> An S3 class consists of a list, with a class name attribute and dispatch
capability added. The latter enables the use of generic functions. S4 classes were developed later, with goal of adding safety,
meaning that you cannot accidentally access a class component that is not
already in existence.

*S4* 和 S3 类似，有两点不同，S4 有类的形式定义来描述类的表示和继承，S4 还有特殊的帮助函数用来定义通用函数和方法. S4 有多个代码分派(dispatch), 意味着通用函数可以调用任意参数的基于类的方法.
S4 系统是随着 methods 包被分发的.

print() 函数就是一个 generic fucntion.
```{r}
# 查看 generic function 的所有实现(implementations)
methods(print)
```
得到的结果中有类似 print.aspell* 这样带星号的实现, 表明它是不可见的函数(nonvisible functions), 即它不在默认的命名空间(namespace)中, 这时可以用如下函数来得到该函数所在的命名空间 utils, 引用方式为 utils:::print.aspell(aspout)
```{r}
getAnywhere(print.aspell) 
```

*RC(Reference Classes)* 不同于 S3 和 S4, RC 是采用消息传递的 OO, 所以方法是属于类的, 而不是属于函数. 用 $ 来区分类和方法, 调用方式如下: canvas$drawRect("blue"). RC 也是多变的, 因为他不采用 R 通常的 copy-on-modify 方式(即在修改一个对象时会先拷贝到一个新地址再做修改), 而是采用 modified in place

*base types* 内部 C 语言层级的类型, 是其他 OO 系统的基石(building blocks). 通常这些基础类型通过 C 语言操作.

S3 和 S4 基础操作的一些区别

Operation                 | S3                           | S4
------------------------- | ---------------------------- | ----------
Define class              | Implicit in constructor code | setClass()
Create object             | Build list, set class attr   | new()
Reference member variable | $                            | @
Implement generic f()     | Define f.classname()         | setMethod()
Declare generic           | UseMethod()                  | setGeneric()


构建 S3 类
```{r s3}
j <- list(name="Joe", salary=55000, union=T)
# 构建了一个 employee 类
class(j) <- "employee"

# 生成 employee 的一个generic function
print.employee <- function(wrkr) {
  cat(wrkr$name,"\n")
  cat("salary",wrkr$salary,"\n")
  cat("union member",wrkr$union,"\n")
}

print(j)

k <- list(name="Kate", salary= 68000, union=F, hrsthismonth= 2)
# 类的继承, hrlyemployee 是 employee 的子类
class(k) <- c("hrlyemployee","employee")

print(k)
```

构建 S4 类
```{r s4}
# 构建了一个 employee 类
setClass("employee",
  representation(
  name="character",
  salary="numeric",
  union="logical")
)

joe <- new("employee",name="Joe",salary=55000,union=T)
joe@salary
#效果和 joe@salary 一样
slot(joe,"salary")

# construct generic function show()
setMethod("show", "employee",
function(object) {
  inorout <- ifelse(object@union,"is","is not")
  cat(object@name,"has a salary of",object@salary,
      "and",inorout, "in the union", "\n")
  }
)

show(joe)
```

John Chambers, the creator of the S language and one of the central
developers of R, recommends S4 over S3 in his book Software for Data Anal-
ysis (Springer, 2008). He argues that S4 is needed in order to write “clear
and reliable software.” On the other hand, he notes that S3 remains quite
popular.

Google’s R Style Guide, which you can find at [this](http://google-styleguide.googlecode.com/svn/trunk/google-r-style.html), is interesting in this regard. Google
comes down squarely on the S3 side, stating "avoid S4 objects and methods
when possible."

关于对象处理的一些函数
```
ls()
rm()
save()
exists()
class(), mode()
names(), attributes()
unclass(), str()
edit()
```

参考:
1. The Art of R Programming
2. [Reading Data into R](http://www.stat.berkeley.edu/~spector/s133/Read)
