---
title: "时间序列"
author: "zhutx"
date: "2016/3/1"
output:
  html_document:
    toc: true
    toc_depth: 3
---

# 时间序列入门

## 读取数据

读取英格兰连续42位君主的离世年纪所构成的时间序列
```{r}
kings <- scan("http://robjhyndman.com/tsdldata/misc/kings.dat", skip=3)
kings
kingstimeseries <- ts(kings)
kingstimeseries
```

读取纽约从1946到1956年每月的出生人口的时间序列
```{r}
births <- scan("http://robjhyndman.com/tsdldata/data/nybirths.dat")
birthstimeseries <- ts(births, frequency=12, start=c(1946,1))
birthstimeseries
```

读取澳大利亚昆士兰一个海滩度假村的纪念品商店从1987到1993每月的销售额数据
```{r}
souvenir <- scan("http://robjhyndman.com/tsdldata/data/fancy.dat")
souvenirtimeseries <- ts(souvenir, frequency=12, start=c(1987,1))
souvenirtimeseries
```

## 画图, 数据探索
```{r}
plot.ts(kingstimeseries)
plot.ts(birthstimeseries)
plot.ts(souvenirtimeseries)
# 从上面看第三个时序模型不适合用加性模型, 因为季节波动的部分随着时间也在放大
# 所以可以对上面纪念品商品的月销售额数据先做一些变换
logsouvenirtimeseries <- log(souvenirtimeseries)
plot.ts(logsouvenirtimeseries)
```

## 分解时间序列 

### 分解非周期性数据
对于非周期性数据, 分解的工作就是将其分解成趋势部分和不规则变动部分. 对于可应用加性模型的非周期性时序数据, 要分解它的趋势部分, 通常可以使用平滑法, 比如使用常见的的移动平均值曲线来表示趋势部分. 移动平均可以使用 "TTR" 包中的 SMA() 函数来计算.
```{r sma}
library("TTR")
kingstimeseriesSMA3 <- SMA(kingstimeseries, n=3)
plot.ts(kingstimeseriesSMA3)
kingstimeseriesSMA8 <- SMA(kingstimeseries, n=8)
plot.ts(kingstimeseriesSMA8)
```

### 分解季节性数据
季节性时序数据包含有三部分, 趋势部分, 周期性变化部分和不规则变化部分. 对于分解季节性数据可以使用 decompose() 函数, 该函数会返回一个对象列表, 会讲上面提到的三个部分分别存入 "seasonal", "trend" 和 "random" 三个对象中.
```{r decompose}
birthstimeseriescomponents <- decompose(birthstimeseries)
birthstimeseriescomponents$seasonal
plot(birthstimeseriescomponents)
```

## 用指数平滑来做预测

指数平滑可以用来对短期的时序数据做短期的预测.

### 简单指数平滑

如果有一个时间序列数据, 它可以用加性模型来描述, 保持固定的水平趋势并不带季节性, 那么你可以用简单的指数平滑法来做短期的预测. 

简单指数平滑法提供一种预测当前值的办法, 它的平滑度是由参数 alpha 来控制的, 参数 alpha 值介于 0,1 之间, alpha 越靠近 0 表示预测值越依赖最近的观测点.

下面是伦敦从 1813-1912 年每年总降雨量的英寸数.
```{r}
rain <- scan("http://robjhyndman.com/tsdldata/hurst/precip1.dat", skip=1)
rainseries <- ts(rain, start=c(1813))
plot.ts(rainseries)
```

从上图中可以看出, 每年的降雨量大致保持在 25 英寸左右, 时间序列的随机部分大致保持在一个量级上, 所以是适用于加性模型的, 这样我们就可以用简单的指数平滑法来做预测.

在 R 中应用简单指数平滑法来做预测可以使用 HoltWinters() 函数. 用 HoltWinters() 做简单的指数平滑预测时需要设置参数 beta=FALSE 和 gamma=FALSE.

```{r}
rainseriesforecasts <- HoltWinters(rainseries, beta = FALSE, gamma = FALSE)
rainseriesforecasts
```

上面函数的输出告诉我们估计的 alpha 值为 0.024, 这是非常接近零的, 从而告诉我们这个预测值更多地依赖于最近的观测值. HoltWinters() 函数默认只对输入的时间段做出预测值, 并将其存储在 fitted 变量中.

```{r}
rainseriesforecasts$fitted
plot(rainseriesforecasts)
```

上图中黑色曲线的是原始的时间序列数据, 红色的是预测值, 可以看出预测值比原始数据要平滑很多. 

在做简单指数平滑法时经常使用时间序列的第一个值作为整个时序数据的水平值, 比如在上面的例子中, 就是使用 1813 年的降雨量 23.56 作为水平值, 在 HoltWinters() 函数中就是使用 l.start 参数来设置这个值, 如下.

```{r}
HoltWinters(rainseries, beta = FALSE, gamma = FALSE, l.start=23.56)
```

要使用 HoltWinters() 模型做对未来的预测需要使用 forecast 包的 forecast.HoltWinters() 函数, 通过参数 h 来指定要预测的点的个数. 预测函数会给出预测值以及相应的 80% 和 95% 置信区间的范围. 

```{r}
library(forecast)
rainseriesforecasts2 <- forecast.HoltWinters(rainseriesforecasts, h=8)
rainseriesforecasts2
plot.forecast(rainseriesforecasts2)
```

作为预测准确率的一个度量值, 可以调用 SSE (Sum of Squared errors)变量来查看, forecast.HoltWinters 函数的残数存在变量 residuals 中.

```{r}
rainseriesforecasts$SSE
rainseriesforecasts2$residuals
```

如果预测偏差的残数的前后相继值还有相关性, 就说明这个预测模型还有改进的余地, 为了验证是否存在这种情况, 我们选取 1-20 个时间间隔来计算相关性, 这个可以通过 acf() 函数来计算.

```{r}
acf(rainseriesforecasts2$residuals, lag.max = 20)
```

从上图中可以看到, 在间隔为 3 时自相关系数触到了显著性的警戒线. 为了进一步验证在时间间隔在 1-20 时是否存在非零的自相关系数的显著性证据, 我们可以使用 Ljung-Box 检验, 使用 Box.test() 函数来做这件事.

```{r}
Box.test(rainseriesforecasts2$residuals, lag=20, type="Ljung-Box")
```

此处 Ljung-Box 检验的统计量是 17.4, p 值是 0.6, 所以很难支撑说有非零的自相关性. 为了更好地说明这个预测已经没法更好地改进的时候, 去检验预测的残差是否满足期望为 0 方差稳定的正态分布也是个好办法, 下面通过定义函数 plotForecastErrors 来画出这样的图.

```{r}
plot.ts(rainseriesforecasts2$residuals)

plotForecastErrors <- function(forecasterrors)
{
  # 计算画预测误差的直方图所需的值
  mybinsize <- IQR(forecasterrors)/4
  mysd <- sd(forecasterrors)
  mymin <- min(forecasterrors) - mysd*5
  mymax <- max(forecasterrors) + mysd*3
  # 生成正态分布图, 期望为 0 , 方差和误差值的方差相同
  mynorm <- rnorm(1000, mean=0, sd=mysd)
  mymin2 <- min(mynorm)
  mymax2 <- max(mynorm)
  if (mymin2 < mymin) { mymin <- mymin2 }
  if (mymax2 > mymax) { mymax <- mymax2 }
  # 
  mybins <- seq(mymin, mymax, mybinsize)
  hist(forecasterrors, col="red", freq=FALSE, breaks=mybins)
  myhist <- hist(mynorm, plot=FALSE, breaks=mybins)
  points(myhist$mids, myhist$density, type="l", col="blue", lwd=2)
}

plotForecastErrors(rainseriesforecasts2$residuals)
```

上图显示预测的误差值大致符合正态分布, 小幅右偏. 所以从上面的 Ljung-Box 检验和误差值的正态分布值的图形都可以看出, 简单指数平滑法在预测伦敦的年降雨量是适用的, 并且没有更好的改进方法.

### Holt 指数平滑

如果时间序列能用加性模型, 有上升或者下降趋势, 但是没有周期性波动, 可以应用 Holt 指数平滑法做短期的预测. 这个模型的预测由参数 alpha 和 beta 控制, beta 参数是和趋势的斜率有关, 两个参数的取值都在 0,1 之间.

下面是适用带趋势的加性模型且没有周期性的时间序列数据, 取得是从 1866-1911 每年的女性裙子的直径长度的数据.

```{r}
skirts <- scan("http://robjhyndman.com/tsdldata/roberts/skirts.dat", skip=5)
skirtsseries <- ts(skirts, start=c(1866))
plot.ts(skirtsseries)
skirtsseriesforecasts <- HoltWinters(skirtsseries, gamma=FALSE)
skirtsseriesforecasts
```

从上面可以看出 alpha 的值为 0.84, beta 的值为 1, 这两个值都离 1 很近, 说明预测值对最新的值的依赖度很高. 下面将画出实际值和预测值, 预测值用红色线表示.

```{r}
plot(skirtsseriesforecasts)
```

一般地还可以指定初始值, 在上面这个例子中, 初始点就是 1866 年的裙长 608, 斜率的初始值为第二个时间点的值减掉第一个点的值, 在此处是 9.

```{r}
HoltWinters(skirtsseries, gamma = FALSE, l.start = 608, b.start = 9)
```

用 Holt 模型来做预测, 同样的, 会有 80% 和 95% 置信区间.

```{r}
skirtsseriesforecasts2 <- forecast.HoltWinters(skirtsseriesforecasts, h=19)
plot.forecast(skirtsseriesforecasts2)
```

同样地, 做 Ljung-Box 检验, 检验误差的自相关性.
```{r}
acf(skirtsseriesforecasts2$residuals, lag.max = 20)
Box.test(skirtsseriesforecasts2$residuals, lag = 20, type = "Ljung-Box")
```

从上面可以看出, 在延迟为 5 时自相关性超过了警戒值, 但是从 Ljung-Box 检验中没有自相关性为非 0 的显著性的支持. 对残差做正态性分布分析.
```{r}
plot.ts(skirtsseriesforecasts2$residuals)
plotForecastErrors(skirtsseriesforecasts2$residuals)
```

### Holt-Winters 指数平滑法

用于可用加性模型, 有趋势并带有季节波动的时间序列数据, 可以使用 Holt-Winters 指数平滑法来做短期的时间预测. 改算法使用介于 0,1 之间的三个参数, alpha, beta, gamma 来控制当前点的水平值, 斜率和季节性部分.

下面使用澳大利亚昆士兰一个度假海岸的纪念品商店的月销售数据来做解释.
```{r}
logsouvenirtimeseries <- log(souvenirtimeseries)
souvenirtimeseriesforecasts <- HoltWinters(logsouvenirtimeseries)
souvenirtimeseriesforecasts
souvenirtimeseriesforecasts$SSE
plot(souvenirtimeseriesforecasts)
```

上面的计算结果显示 alph, beta, gamma 分别为 0.41, 0, 0.96. 预测未来的值要使用 forecast 包中的 forecast.HoltWinters() 函数.

```{r}
library(forecast)
souvenirtimeseriesforecasts2 <- forecast.HoltWinters(souvenirtimeseriesforecasts, h=48)
plot.forecast(souvenirtimeseriesforecasts2)
```

同样的, 下面做检验

```{r}
acf(souvenirtimeseriesforecasts2$residuals, lag.max = 20)
Box.test(souvenirtimeseriesforecasts2$residuals, lag=20, type="Ljung-Box")
```

下面做残差图

```{r}
plot.ts(souvenirtimeseriesforecasts2$residuals)
plotForecastErrors(souvenirtimeseriesforecasts2$residuals)
```

## ARIMA 模型

指数平滑法在做预测的时候很有用, 它不用假设相连数据的相关性, 但是, 当你需要用它做一段时间的预测的时候, 需要在预测区间的误差无自相关性并且误差满足期望为 0 方差为常值的正态分布.

指数平滑法不需要假设数据有自相关性, 但是有时候我们可以更好地利用数据的自相关性来改进预测. Autoregressive Integrated Moving Average (ARIMA) 模型包含一个对时间序列无规则的部分的显式统计模型, 这个允许不规则部分有非零的自相关性.




参考:
1. [A Little Book of R For Time Series](http://a-little-book-of-r-for-time-series.readthedocs.org/en/latest/)
