---
title: "时间序列"
author: "zhutx"
date: "2016/3/1"
output:
  html_document:
    toc: true
    toc_depth: 2
---

## 读取数据
读取英格兰连续42位君主的离世年纪所构成的时间序列
```
kings <- scan("http://robjhyndman.com/tsdldata/misc/kings.dat", skip=3)
kings
kingstimeseries <- ts(kings)
kingstimeseries
```

读取纽约从1946到1956年每月的出生人口的时间序列
```
births <- scan("http://robjhyndman.com/tsdldata/data/nybirths.dat")
birthstimeseries <- ts(births, frequency=12, start=c(1946,1))
birthstimeseries
```

读取澳大利亚昆士兰一个海滩度假村的纪念品商店从1987到1993每月的销售额数据
```
souvenir <- scan("http://robjhyndman.com/tsdldata/data/fancy.dat")
souvenirtimeseries <- ts(souvenir, frequency=12, start=c(1987,1))
souvenirtimeseries
```

## 画图, 数据探索
```
plot.ts(kingstimeseries)
plot.ts(birthstimeseries)
plot.ts(souvenirtimeseries)
# 从上面看第三个时序模型不适合用加性模型, 因为季节波动的部分随着时间也在放大
# 所以可以对上面纪念品商品的月销售额数据先做一些变换
logsouvenirtimeseries <- log(souvenirtimeseries)
plot.ts(logsouvenirtimeseries)
```

## 分解时间序列

### 分解非周期性数据
对于非周期性数据, 分解的工作就是将其分解成趋势部分和不规则变动部分. 对于可应用加性模型的非周期性时序数据, 要分解它的趋势部分, 通常可以使用平滑法, 比如使用常见的的移动平均值曲线来表示趋势部分. 移动平均可以使用 "TTR" 包中的 SMA() 函数来计算.
```{r sma}
library("TTR")
kingstimeseriesSMA3 <- SMA(kingstimeseries, n=3)
plot.ts(kingstimeseriesSMA3)
kingstimeseriesSMA8 <- SMA(kingstimeseries, n=8)
plot.ts(kingstimeseriesSMA8)
```

### 分解季节性数据
季节性时序数据包含有三部分, 趋势部分, 周期性变化部分和不规则变化部分. 对于分解季节性数据可以使用 decompose() 函数, 该函数会返回一个对象列表, 会讲上面提到的三个部分分别存入 "seasonal", "trend" 和 "random" 三个对象中.
```{r decompose}
birthstimeseriescomponents <- decompose(birthstimeseries)
birthstimeseriescomponents$seasonal
plot(birthstimeseriescomponents)
```




参考:
1. [A Little Book of R For Time Series](http://a-little-book-of-r-for-time-series.readthedocs.org/en/latest/)
